【裁判字號】    97,財管,53
【裁判日期】    970624
【裁判案由】    指定遺產管理人
【裁判全文】
臺灣彰化地方法院民事裁定  97年度財管字第53號
聲  請  人  有限責任彰化第一信用合作社（原名：保證責任彰
            化縣彰化市第一信用合作社）
法定代理人  甲○○
上列聲請人聲請為被繼承人乙○○選任遺產管理人事件，本院
裁定如下：
    主      文
選任丙○○○（女，民國○○年○○月○○日生，身份證統一編號：Ｚ0
00000000號，住彰化縣彰化市○○路42巷18號）為被繼承人乙○
○（男，民國○○年○○月○○日生，民國97年01月24日死亡，身份證
統一編號：Ｚ000000000號，生前住彰化縣彰化市○○路42巷18
號）之遺產管理人。
其餘聲請駁回。
聲請程序費用新台幣壹仟元由被繼承人之遺產負擔。
    理      由
一、按繼承開始時，繼承人有無不明，而無親屬會議或親屬會議
    未於一個月內選定遺產管理人者，利害關係人得聲請法院選
    任遺產管理人。又按先順序繼承人均拋棄其繼承權時，由次
    順序之繼承人繼承。其次順序繼承人有無不明或第四順序之
    繼承人均拋棄其繼承權者，準用關於無人承認繼承之規定，
    民法第1177條、第1178條第2項、第1176條第6項規定甚明。
二、本件聲請意旨略以：聲請人係被繼承人乙○○之債權人，被
    繼承人乙○○於民國97年01月24日死亡，經查其全體繼承人
    ，均已拋棄繼承，無法依民法第1177條選定遺產管理人，以
    致聲請人之債權一直無法行使，為保障權益，狀請指定被繼
    承人之遺產管理人等語。
三、經查聲請人主張之事實，業據提出戶籍謄本、本院97年05月
    20日彰院賢家勇97年度繼391字第0970020837號函影本、債
    權憑證為證，並經本院依職權調取本院97年度繼字第391號
    拋棄繼承卷宗經核無訛，聲請人之主張堪信屬實。
四、次查，丙○○○為被繼承人乙○○之妻，33年12月11日生，
    其與被繼承人關係密切，衡情對被繼承人乙○○之債權債務
    關係應較他人清楚，且年紀又非老邁，應堪勝任遺產管理之
    務。綜上，認本件選任丙○○○為被繼承人乙○○之遺產管
    理人應為適當，並裁定如主文所示。
五、此外，聲請人另行聲請對被繼承人乙○○之繼承人為承認繼
    承之公示催告云云。經查：本件被繼承人乙○○之全部法定
    繼承人均已拋棄繼承，已如前所述，則無必要對被繼承人乙
    ○○之繼承人為承認繼承之公示催告，聲請人此部分之聲請
    ，為無理由，應予駁回。
六、依非訟事件法第157條裁定如主文。
中    華    民    國    97    年    6    月    24    日
                    家事法庭    法  官  詹秀錦
以上正本係照原本作成。
如對本裁定抗告須於裁定送達後10日內向本院提出抗告狀。
中    華    民    國    97    年    6     月   24    日
                                書記官  熊掌山


司法院資訊處製作；財團法人民間司法改革基金會備份。
